【裁判字號】    89,交抗,689
【裁判日期】    890913
【裁判案由】    聲明異議
【裁判全文】
臺灣高等法院臺中分院刑事裁定                  八十九年度交抗字第六八九號
    抗  告  人
    即  異議人
    即受處分人  甲○○
右列抗告人因違反交通管理處罰條例案件，不服臺灣臺中地方法院中華民國八十九年
七月二十五日裁定（八十九年度交聲字第七二號）提起抗告，本院裁定如左：
      主  文
抗告駁回。
      理  由
一、本件原處分機關即交通部公路局台中區監理所以：抗告人即受處分人甲○○於民
    國（下同）八十九年二月七日下午四時二十五分許，駕駛ＯＪ─０七一八號自小
    客車，行經台中縣沙鹿鎮○○○○道時，因警鈴已響，閃光號誌已顯示，仍強行
    闖越平交道，經鐵路警察局第二警務段大甲派出所執勤平交道看守勤務之警員林
    嘉鵬舉發，因而裁決處罰鍰及記違規點數三點。受處分人甲○○不服該裁決，向
    原審法院聲明異議，其所持異議略以：
  (一)、伊駕車由西向東行駛，自該平交道之海側跨越而過，當時雖警鈴已響，閃光號
      誌已顯示，但伊車已進入「黃格禁止暫停區」，若立即剎車，車子必然會滑行
      到欄杆下或鐵道上，如倒車則後面之車子亦可能已經擠上，伊只好加速繼續通
      過，此乃正確之決擇及判斷，不應被視為係「強行闖越平交道」。
  (二)、執勤警員林嘉鵬當時係站在該平交道之山側，於伊車通過平交道後之左方騎樓
      下，正背向平交道在處理另一違規事件，不可能目睹伊車通過平交道之情形，
      卻橫越馬路過來攔車，並於接過伊之駕照後，急速開單舉發，誤判伊有「強行
      闖越平交道」違規，而對伊作出此不實之指控。
  (三)、警員林嘉鵬當時所在之位置，距離該平交道三十二公尺遠，且同時另有一名警
      員在該平交道之海側執勤，現場道路又有坡度及彎度，其視線會產生死角，根
      本無法看到伊自該平交道海側跨越時之正確情況，林嘉鵬應係接受當時在海側
      執勤之另一警員的哨聲示警，才對伊攔車舉發，因而造成誤判。
二、原審法院經調查結果，認受處分人甲○○於八十九年二月七日下午四時二十五分
    許，駕駛ＯＪ─０七一八號自小客車，行經台中縣沙鹿鎮○○○○道時，因警鈴
    已響，閃光號誌已顯示，仍強行闖越平交道之違規事實，有鐵路警察局第二警務
    段函及舉發違反道路交通管理案件通知單在卷可稽，並經傳訊本件舉發執勤警員
    林嘉鵬到庭證述無誤，受處分人甲○○顯有違反道路交通管理處罰條例第五十四
    條第一款之違規事實，原處分機關即交通部公路局台中區監理所據以裁罰，並無
    不當，而裁定駁回本件受處分人之異議。其認事用法，洵無違誤。
三、受處分人甲○○對原審裁定聲明不服而提起抗告，無非係以警員林嘉鵬在原審作
    證時說謊，且伊被攔車開單舉發後，曾與林嘉鵬理論，林嘉鵬並走過平交道與在
    海側執勤之另一警員溝通，未獲理會後才說「單子我開由我負責」，在海側爭執
    時，有證人林清德、李泉聲適巧經過，願意作證云云資為論據。然受處分人甲○
    ○既於載明違規事實：「警鈴已響，閃光號誌已顯示，仍強行通過」之鐵路警察
    局舉發違反道路交通管理案件通知單上簽字，當時應已承認該項違規事實，而所
    舉證人林清德、李泉聲等人皆係事後才適巧經過，縱有所見亦僅係所謂雙方爭執
    之情形，要難憑以推斷究竟有無前述違規情事。而上開簽字，白紙黑字，文義明
    確，受處分人仍執前詞，再三否認違規，自屬不足遽採。其抗告顯非有理由，應
    予駁回。
四、據上論斷，應依道路交通案件處理辦法第二十六條、刑事訴訟法第四百十二條，
    裁定如主文。
中      華      民      國    八十九     年      九       月    十三    日
                                  臺灣高等法院臺中分院刑事第八庭
                                        審判長法  官  羅  得  村
                                              法  官  劉  榮  服
                                              法  官  古  金  男
右正本證明與原本無異。
不得再抗告。
                                              書記官  林  世  傑
中      華      民      國    八十九     年      九       月     十六   日
                                                                        Ｉ


司法院資訊處製作；財團法人民間司法改革基金會備份。
